# 三个月内到期的债券投资，如果只能等到期兑付，那还能算现金等价物吗？

提问人：mrlf 时间：2011-01-10 22:12:44
三个月内到期的债券投资，如果只能等到期兑付，那还能算现金等价物吗？

回答人：chenyiwei
现金等价物的判断标准是“期限短、流动性强、易于转换为已知金额现金、价值变动风险很小的投资”。 因此，资产负债表日距离到期日不足三个月的债券投资，要区分不同情况考虑： 1 、购入时距离到期日超过三个月：不能作为现金等价物。 2 、因市场流动性等原因，不存在活跃市场的，不能作为现金等价物。 3 、购入时距离到期日不到三个月并且有活跃市场的，在债券市场行情比较稳定（价值变动风险很小）的前提下，即使有持有至到期的意图，也可能作为现金等价物，但在实务中比较少见。

回答人：chenyiwei
回复 板凳 mrlf 的帖子是否具有活跃市场（但该市场上的公允价值应当保持基本稳定，即“价值变动风险很小”），是判断一项投资是否属于现金等价物的重要考虑因素。